臺灣臺南地方法院刑事判決
111年度交易字第672號
公  訴  人  臺灣臺南地方檢察署檢察官
被      告  陳駿華




上列被告因公共危險案件，經檢察官提起公訴（111年度偵字第1
1386號），被告於本院審理中就被訴犯罪事實為有罪之陳述，本
院改行簡式審判程序，判決如下：
    主  文
陳駿華犯刑法第一百八十五條之三第一項第一款之不能安全駕駛
動力交通工具罪，處有期徒刑拾月。
    事實及理由
一、本案犯罪事實及證據，均引用檢察官聲請簡易判決處刑書之
    記載（如附件）。
二、核被告陳駿華所為，係犯刑法第185條之3第1項第1款之不能
    安全駕駛動力交通工具罪。
三、審酌被告縱意飲酒後駕駛自用小客車上路，為警查獲時所測
    得之呼氣酒精濃度高達每公升1.15毫克，其漠視自身安危，
    枉顧公眾道路通行安全之心態，昭然若揭，並已對公眾行車
    安全造成高度危害；雖被告犯後坦承犯行，態度尚可，然被
    告自108年起，即有因酒後駕車公共危險案件經法院判處罪
    刑之紀錄，本次已屬第五次酒後駕車犯行，有臺灣高等法院
    被告前案紀錄表在卷可憑，是尚無從僅因被告犯後態度尚佳
    而輕縱；兼衡其智識程度、家庭、生活狀況等一切情狀，量
    處如主文所示之刑。
四、依刑事訴訟法第299條第1項前段、第273條之1第1項、第310
    條之2、第454條第2項，刑法第185條之3第1項第1款，刑法
    施行法第1條之1，判決如主文。
五、如不服本判決，應於收受判決正本送達之翌日起20日內向本
    庭提出上訴狀，上訴於本院合議庭（須附繕本）。
本案經檢察官黃彥翔提起公訴，檢察官呂舒雯到庭執行職務。
中　　華　　民　　國　　111 　年　　7 　　月　　26　　日
　　              刑事第十四庭  法  官  周紹武
以上正本證明與原本無異。
中　　華　　民　　國　　111 　年　　7 　　月　　26　　日
                                書記官  謝盈敏　　
附錄本案論罪科刑法條：
中華民國刑法第185條之3第1項：
駕駛動力交通工具而有下列情形之一者，處3年以下有期徒刑，
得併科30萬元以下罰金：
一、吐氣所含酒精濃度達每公升零點二五毫克或血液中酒精濃度
    達百分之零點零五以上。
二、有前款以外之其他情事足認服用酒類或其他相類之物，致不
    能安全駕駛。

附件：
臺灣臺南地方檢察署檢察官起訴書
                                    111年度偵字第11386號
　　被　　　告　陳駿華　男　37歲（民國00年0月0日生）
　　　　　　　　　　　　住○○市○○區○○里○○00○0號（另案於法務部○○○○○○○臺南
　　　　　　　　　　　　　分監執行中）
　　　　　　　　　　　　國民身分證統一編號：Z000000000號
上列被告因公共危險案件，業經偵查終結，認應提起公訴，茲將
犯罪事實及證據並所犯法條分敘如下：
　　　　犯罪事實
一、陳駿華於民國111年4月25日22時至翌（26）日0時30分許，
    於臺南市善化區友人家中飲用酒類，致其吐氣所含酒精濃度
    達每公升0.25毫克以上。其雖知悉飲酒過量無法安全駕駛動
    力交通工具及酒後駕車有高度危險性，應不得駕駛動力交通
    工具，竟未待體內酒精成分消退，仍於同日1時許駕駛車牌
    號碼000-0000號自用小客車上路。嗣於同日1時8分許，於臺
    南市○○區○○路000號附近，因交通違規而為警攔查；員警並
    於同日1時59分對其施以吐氣酒精濃度檢測，測得其吐氣所
    含酒精濃度達每公升1.15毫克，而查悉上情。
二、案經臺南市政府警察局善化分局報告偵辦。
　　　　證據並所犯法條
一、上揭犯罪事實，業據被告陳駿華於警詢及偵訊時坦承不諱，
    並有道路交通事故當事人酒精測定紀錄表、臺南市政府警察
    局舉發違反道路交通管理事件通知單、呼氣酒精濃度測試器檢定
    合格證書各1份在卷可稽。按刑法第185條之3之罪係抽象危
    險犯，不以發生具體危險為必要，僅需酒精濃度達法定標準
    ，即應認為客觀上已造成公共危險。被告吐氣所含酒精濃度
    達每公升1.15毫克，依上述說明已達不能安全駕駛標準，猶
    駕駛動力交通工具於道路上，其行為顯已招致公共危險。是
    被告之自白係出於自由意志，且與事實相符，其犯嫌堪予認
    定。
二、核被告所為，係犯刑法第185條之3第1項第1款之吐氣所含酒
    精濃度達每公升0.25毫克以上而駕駛動力交通工具罪嫌。末
    請審酌被告先前已多次因酒駕遭到追訴、判刑（此有被告之
    刑案資料查註紀錄表1份在卷可憑），卻未能悔改；本案測
    得之酒測值甚高，且所駕駛者係自用小客車，對其他用路人
    造成之危險較高等情況，對被告判處7月以上之有期徒刑。
三、依刑事訴訟法第251條第1項提起公訴。
　　此　致
臺灣臺南地方法院
中　　華　　民　　國　 111　　年　　5 　　月　　23　　日
                              檢察官  黃  彥  翔
本件證明與原本無異
中　　華　　民　　國　 111　　年　　5 　　月　　31　　日
                              書記官  蔡  佳  芳
附錄本案所犯法條
中華民國刑法第185條之3第1項第1款
駕駛動力交通工具而有下列情形之一者，處 3 年以下有期徒刑
，得併科 30 萬元以下罰金：
一、吐氣所含酒精濃度達每公升零點二五毫克或血液中酒精濃度
    達百分之零點零五以上。
二、有前款以外之其他情事足認服用酒類或其他相類之物，致不
    能安全駕駛。
三、服用毒品、麻醉藥品或其他相類之物，致不能安全駕駛。
因而致人於死者，處 3 年以上 10 年以下有期徒刑，得併科 2
百萬元以下罰金；致重傷者，處 1 年以上 7 年以下有期徒刑，
得併科 1 百萬元以下罰金。
曾犯本條或陸海空軍刑法第 54 條之罪，經有罪判決確定或經緩
起訴處分確定，於十年內再犯第 1 項之罪因而致人於死者，處
無期徒刑或 5 年以上有期徒刑，得併科 3 百萬元以下罰金；致
重傷者，處 3 年以上 10 年以下有期徒刑，得併科 2 百萬元以
下罰金。